臺灣彰化地方法院刑事判決　　　　　　　　94年度訴字第70號
公　訴　人　臺灣彰化地方法院檢察署檢察官
被　　　告　乙○○　男　33歲.
上列被告因違反毒品危害防制條例案件，經檢察官提起公訴（93
年度毒偵字第4682號），暨移送併案審理（94年度毒偵字第1044
號），本院認有刑事訴訟法第 273條之1第1項之情形，而改依簡
式審判程序判決如下：
    主  文
乙○○連續施用第一級毒品，處有期徒刑捌月，扣案之海洛因壹
包（驗餘淨重零點壹柒公克），沒收銷燬之；扣案之注射針筒貳
支、塑膠袋壹個及削尖吸管壹支，均沒收之。。
    事  實
一、乙○○曾於民國（下同）87年間，因施用毒品案件，經本院
    以 87年度毒聲字第612號裁定移送觀察、勒戒後，認無繼續
    施用毒品之傾向，由臺灣彰化地方法院檢察署檢察官於87年
    8 月25日，以87年度偵字第6499號為不起訴處分確定。復因
    施用毒品案件，經本院以89年度毒聲字第3594號裁定移送觀
    察、勒戒後，認無繼續施用毒品之傾向，於89年9 月26日釋
    放，並由臺灣彰化地方法院檢察署檢察官於同日，以89年度
    毒偵字第3384號、第3460號、第3832號為不起訴處分確定。
    詎其仍不知悔改，於前開觀察勒戒執行完畢釋放後5 年內，
    復基於施用第一級毒品海洛因之概括犯意，自93年2 月間某
    日起至94年2 月16日晚間22時許止，在其位於彰化縣永靖鄉
    永南村八德巷31號之住處及彰化縣彰化市、苗栗縣卓蘭鎮某
    處等地，以將第一級毒品海洛因摻水置放於注射針筒中，注
    射於手臂等方式，連續施用第一級毒品海洛因多次，平均約
    8 、9 個小時施用1 次。嗣先於93年12月3 日11時10分許，
    在彰化縣大村鄉○○村○○路路旁，為警查獲，並扣得第一
    級毒品海洛因1 包（驗餘淨重0.17公克）及注射針筒1 支；
    復於94年2 月17日19時15分許，在國道一號公路193 公里南
    向處，為警查獲，並扣得注射針筒1 支、塑膠袋1 個及削尖
    吸管1 支。
二、案經彰化縣警察局鹿港分局報請臺灣彰化地方法院檢察署檢
    察官偵查起訴，暨國道公路警察局第三警察隊報請臺灣彰化
    地方法院檢察署檢察官移送併案審理，本院認有刑事訴訟法
    第273條之1第1項之情形，而改依簡式審判程序審理。
    理  由
一、按除被告所犯為死刑、無期徒刑、最輕本刑為 3年以上有期
    徒刑之罪或高等法院管轄第一審案件者外，於刑事訴訟法第
    273 條第1 項程序進行中，被告先就被訴事實為有罪之陳述
    時，審判長得告知被告簡式審判程序之旨，並聽取當事人、
    代理人、辯護人及輔佐人之意見後，裁定進行簡式審判程序
    ；除簡式審判程序及簡易程序案件外，第一審應行合議審判
    ，刑事訴訟法第273 條之1 第1 項、第284 條之1 分別定有
    明文。本件被告乙○○所犯係死刑、無期徒刑、最輕本刑為
    3 年以上有期徒刑之罪或高等法院管轄第一審案件以外之罪
    ，並於本院行準備程序時就被訴事實為有罪之陳述，本院合
    議庭依前揭規定，經評議結果，裁定改由受命法官獨任行簡
    式審判程序，先予敘明。
二、上揭事實，業據被告乙○○迭於警、偵訊中及本院行準備程
    序與審理時均坦承不諱，且其先後於93年12月3 日及94年2
    月17日為警查獲時所採取之尿液，經送鑑驗結果，確均呈嗎
    啡陽性反應，此有彰化縣警察局鹿港分局委託檢驗尿液代號
    與真實姓名對照單、國道公路警察局第三警察隊採集犯罪嫌
    疑人尿液編號與真實姓名對照認證表、彰化縣衛生局93年12
    月13日煙檢字第934278號及詮昕科技股份有限公司於94年3
    月7 日所出具之濫用藥物尿液檢驗報告各1 紙附卷可稽，而
    扣案之白色粉末1 包，經送鑑驗結果亦確係海洛因成分（驗
    餘淨重0.17公克），此有法務部調查局94年1 月14日調科壹
    字第140011051 號鑑定通知書1 紙在卷足憑，此外，復有注
    射針筒2 支、塑膠袋1 個及削尖吸管1 支扣案可資佐證；參
    以施用第一級毒品海洛因具有成癮性，被告前又已有施用毒
    品之犯行，有其前案紀錄可憑，且屢經觀察、勒戒後，仍再
    次施用毒品海洛因，被告顯有難以戒斷，且已成癮之情事，
    故雖被告於93年12月3 日及94年2 月17日分別為警查獲前3
    日以外之施用毒品犯行未經採尿鑑驗，然依前開說明，亦應
    認被告之自白確與事實相符，洵堪採信。再查，被告曾於87
    年間，因施用毒品案件，經本院以87年度毒聲字第612 號裁
    定移送觀察、勒戒後，認無繼續施用毒品之傾向，由臺灣彰
    化地方法院檢察署檢察官於87年8 月25日，以87年度偵字第
    6499號為不起訴處分確定。復因施用毒品案件，經本院以89
    年度毒聲字第3594號裁定移送觀察、勒戒後，認無繼續施用
    毒品之傾向，於89年9 月26日釋放，並由臺灣彰化地方法院
    檢察署檢察官於同日，以89年度毒偵字第3384號、第3460號
    、第3832號為不起訴處分確定等情，有該不起訴處分書、臺
    灣高等法院被告全國前案紀錄表及臺灣彰化地方法院檢察署
    刑案資料查註紀錄表在卷足憑，被告顯係於受觀察勒戒執行
    完畢釋放後，5 年內再犯毒品危害防制條例第10條第1 項之
    罪，依同條例第23條第2 項規定，應依法論科。綜上所述，
    本件犯罪事證明確，被告前開犯行洵堪認定。
三、核被告所為，係犯毒品危害防制條例第10條第 1項之施用第
    一級毒品罪。被告為施用毒品持有第一級毒品，其持有之低
    度行為應為施用之高度行為所吸收，不另論罪。被告多次施
    用第一級毒品海洛因之犯行，時間緊接，所犯又係構成要件
    相同之罪名，顯係基於概括犯意反覆為之，為連續犯，應依
    刑法第56條規定，以一罪論，並加重其刑。爰審酌被告前曾
    有施用毒品罪行，經送觀察、勒戒後，猶不知悔改，再施用
    毒品不輟，不僅戕害自身健康，更辜負國家將之視為病人，
    並施以長時間之戒治處遇之苦心，惟其對他人權益之侵害仍
    屬有限，於警、偵訊中及本院行準備程序與審理時均已坦承
    犯行，暨其犯罪動機、目的、手段、施用之次數、期間及其
    智識程度、生活狀況等一切情狀，量處如主文所示之刑。扣
    案之海洛因1 包（驗餘淨重0.17公克），係屬第一級毒品，
    爰依毒品危害防制條例第18條第1 項前段規定，沒收銷燬之
    。另扣案之注射針筒2 支、塑膠袋1 個及削尖吸管1 支，均
    係被告所有，且已供其施用毒品犯罪所用之物，業據其陳明
    在卷，爰依刑法第38條第1 項第2 款規定，併予宣告沒收。
據上論斷，應依刑事訴訟法第273條之1第1項、第299條第1項前
段，毒品危害防制條例第10條第1項、第23條第2項、第18條第1
項前段，刑法第11條、第56條、第38條第1項第2款，判決如主文
。
本案經檢察官甲○○到庭執行職務。
中　　華　　民　　國　　94　　年　　6 　　月　　21　　日
                  刑事第一庭          法  官   簡璽容
以上正本證明與原本無異。
如不服本判決，應於判決送達後十日內向本院提出上訴狀 (須附
繕本 )。
中　　華　　民　　國　　94　　年　　6 　　月　　24　　日
                                      書記官   王惠嬌
毒品危害防制條例第10條
施用第一級毒品者，處 6 月以上 5 年以下有期徒刑。
施用第二級毒品者，處 3 年以下有期徒刑。
